【裁判字號】    95,上易,1036
【裁判日期】    950712
【裁判案由】    竊盜
【裁判全文】
臺灣高等法院刑事判決                95年度上易字第1036號
上  訴  人
即  被  告  甲○○
                    現於臺灣新竹監獄
上列上訴人因竊盜案件，不服臺灣桃園地方法院95年度易字第20
號，中華民國95年4月13日第一審判決（起訴案號：臺灣桃園地
方法院檢察署94年度偵字第21192號），提起上訴，本院判決如
下：
    主  文
上訴駁回。
    事  實
一、甲○○前於民國87年間，因竊盜、強盜等案件，分別經原審
    法院判處有期徒刑十月、五年六月，於87年7月8日入監執行
    ，嗣經裁定上開二罪合併定其應執行刑為有期徒刑六年確定
    後，於91年7月8日縮短刑期假釋出監，所餘期間併付保護管
    束，迄至93年3月17日假釋期滿，未經撤銷，視為執行完畢
    。竟仍不知悔改，意圖為自己不法之所有，於94年5月16日
    晚間起至翌日凌晨3時30分許期間內之某時許（夜間），攜
    帶不知為何人所有，客觀上足對人之生命、身體、安全構成
    威脅，具有危險性之千斤頂1支，前往乙○○位於桃園縣桃
    園市○○街67號1樓住處，持上開千斤頂撬毀該屋主臥房鐵
    窗後，踰越屬安全設備之鐵窗、窗戶，潛入屋內竊取現金新
    台幣（下同）三萬元、戒指3只、手錶3支及項鍊1條、高爾
    夫球具2組（10餘支球桿含背袋）、駕駛執照及健保ＩＣ卡
    等證件、信用卡、提款卡、易付卡等物得手。嗣乙○○於94
    年5月17日凌晨3時30分許進入該房間，發現窗戶鐵窗遭人撬
    開，又聽到客廳有人開門出去之聲響，旋追上前查看，惟仍
    未發現竊嫌，遂報警處理，經警在現場被撬卸之鐵窗欄杆採
    集檢視結果，採得可資比對之可疑指紋，送請內政部警政署
    刑事警察局鑑驗比對後，發現遭破壞之鐵窗欄杆上遺留之新
    鮮指紋，與該局檔案內甲○○之左拇指、右食指指紋相符，
    而循線查獲。
二、案經桃園縣政府警察局桃園分局報告臺灣桃園地方法院檢察
    署檢察官偵查起訴。
    理  由
一、本件被告所犯竊盜罪，均非死刑、無期徒刑、最輕本刑為三
    年以上有期徒刑之罪，或非高等法院管轄第一審之案件，被
    告就被訴事實為有罪之陳述，經本院合議庭認合於新修正刑
    事訴訟法第273條之1之規定，裁定進行簡式審判程序，合先
    敘明。
二、上揭事實業據上訴人即被告甲○○坦承不諱，核與被害人乙
    ○○指訴被害情節相合。又上開住處遭竊後之當日（即94年
    5 月17日）上午10時30分許，經桃園縣政府警察局桃園分局
    埔子派出所員警李照山會同鑑識組偵查員吳昇曄親至現場勘
    查，分別在前揭住宅被撬卸之主臥室鐵窗欄杆、竊嫌遺留在
    上開住宅庭院之千斤頂上採驗指紋，其中千斤頂上所留之指
    紋特徵點不足8個，故未予採驗，但仍在鐵窗欄杆上採得可
    資比對之可疑指紋，送請內政部警政署刑事警察局進一步比
    對等情，業經證人吳昇曄到庭證述甚詳，復有桃園縣政府警
    察局桃園分局刑案現場勘查記錄表、現場照片附卷可稽。而
    現場採獲之指紋，經送請內政部警政署刑事警察局以指紋電
    腦比對法、指紋特徵點比對法鑑驗，再經人工確認，鐵窗欄
    杆所採獲之指紋，其中2枚指紋與檔存之被告指紋卡左拇指
    、右食指指紋相符，此有內政部警政署刑事警察局94年6月
    22日刑紋字第０九四００九一一五八號鑑驗書在卷可查。是
    被告自白與事實吻合，自足憑採。
  綜上，本件事證，臻為明確，被告犯行洵堪以認定，應依法論
  科。
三、按刑法第321條第1項第2款所謂毀越安全設備，係指毀損或
    超越及踰越門扇牆垣以外之防閑設備而言，而鐵窗及窗戶為
    具有防閑作用，非其家由此進出之門，自屬該條款所定之其
    他安全設備。準此，本件被害人乙○○住處主臥室窗戶暨加
    裝之鐵窗具有防閑之功能，依一般社會觀念，係為防盜之設
    備，應屬門扇牆垣以外之防盜安全設備甚明。次按刑法第32
    1條第1項第3款所規定之攜帶兇器竊盜罪，係以行為人攜帶
    兇器竊盜為其加重條件，此所謂兇器，其種類並無限制，凡
    客觀上足對人之生命、身體、安全構成威脅，具有危險性之
    兇器均屬之，且祇須行竊時攜帶此種具有危險性之兇器為已
    足，並不以攜帶之初有行兇之意圖為必要（最高法院79年度
    台上字第5253號判例意旨可資參照）。依此，本件被告所攜
    帶供行竊用之千斤頂1支，為具有相當硬度之金屬製品，此
    有前揭物品扣案可憑，客觀上足對人之生命、身體、安全構
    成威脅，屬具有危險性之兇器無疑。是核被告所為係犯刑法
    第321條第1項第1、2、3款之攜帶兇器、毀越安全設備、於
    夜間侵入住宅竊盜罪。公訴人雖僅就被告竊得現金三萬元、
    戒指3只、手錶3支及項鍊部分起訴，惟被告竊取其餘各物之
    部分，與公訴人已起訴且經本院論罪者，在法律評價上係屬
    單一事實單純一罪之關係，自為起訴效力所及，本院應併予
    審判。查被告曾於87年間，因竊盜、強盜等案件，分別經原
    法院判處有期徒刑十月、五年六月，於87年7月8日入監執行
    ，嗣經本院就上開二罪合併定其應執行刑為有期徒刑六年確
    定後，於91年7月8日縮短刑期假釋出監，所餘期間併付保護
    管束，迄至93年3月17日假釋期滿，未經撤銷，視為執行完
    畢，有本院被告前案紀錄表可稽，其於五年之內故意再犯有
    期徒刑以上之本罪，不論依修正前之刑法第47條，或修正後
    之刑法第47條第1項之規定，均構成累犯，對被告而言並無
    有利或不利之情形，自不生新舊法比較之問題，應逕依修正
    前之刑法第47條，論以累犯，並加重其刑。原審審酌被告甲
    ○○時值青年，身強體健，不思正途獲取財物，前已有竊盜
    之前科，素行不良，竟再為本件加重竊盜犯行之犯罪動機、
    目的、手段，並兼衡其竊得之財物價值、生活狀況、智識程
    度、犯罪後態度等一切情狀，量處被告有期徒刑一年六月，
    以資懲儆。並說明扣案之千斤頂1支，固係被告持以行竊之
    工具，然被告堅詞否認為其所有，亦查無證據證明係被告所
    有，爰不為沒收之諭知，附此敘明。認事用法及量刑核無不
    合。被告上訴意旨指摘原判決量刑過重請求輕判云云，應認
    無理由，予以駁回。
據上論斷，應依刑事訴訟法第368條、第273條之1，判決如主文
。
本案經檢察官吳國南到庭執行職務。
中    華    民    國    95    年    7     月    12    日
                  刑事第十五庭審判長法  官  吳昭瑩
                                    法  官  王麗莉
                                    法  官  楊貴雄
以上正本證明與原本無異。
不得上訴。
                                    書記官  林淑貞
中    華    民    國    95    年    7     月    13    日
附錄：本案論罪科刑法條全文
中華民國刑法第321條
犯竊盜罪而有左列情形之一者，處六月以上、五年以下有期徒刑
：
一、於夜間侵入住宅或有人居住之建築物、船艦或隱匿其內而犯
    之者。
二、毀越門扇、牆垣或其他安全設備而犯之者。
三、攜帶兇器而犯之者。
四、結夥三人以上而犯之者。
五、乘火災、水災或其他災害之際而犯之者。
六、在車站或埠頭而犯之者。
前項之未遂犯罰之。


司法院資訊處製作；財團法人民間司法改革基金會備份。
